# 新三板企业终止挂牌账务核算

提问人：lv3318 时间：2018-02-05 17:14:34
请教各位大神，最近审计了一家企业专门做投资业务， 2016 年度投资购买了新三板企业的股票，报告期末取得了股转系统打印的参考市值，于当期将其划分为“可供出售金融资产”，并按照公允价值计量。 2017 年度上述新三板企业已终止挂牌，现疑问如下： 1 、2017 年末该投资应如何账务处理？ 2 、前期确认的“其他综合收益”如何处理？

回答人：chenyiwei
应按原分类继续核算，即继续作为可供出售金融资产。转为成本计量时，按《企业会计准则第 22 号——金融工具确认和计量》第三十七条处理：
第三十七条 因持有意图或能力发生改变，或公允价值不再能够可靠计量，或持有期限已超过本准则第十六条所指“两个完整的会计年度”，使金融资产或金融负债不再适合按照公允价值计量时，企业可以将该金融资产或金融负债改按成本或摊余成本计量，该成本或摊余成本为重分类日该金融资产或金融负债的公允价值或账面价值。与该金融资产相关、原直接计入所有者权益的利得或损失，应当按照下列规定处理： （一）该金融资产有固定到期日的，应当在该金融资产的剩余期限内，采用实际利率法摊销，计入当期损益。该金融资产的摊余成本与到期日金额之间的差额，也应当在该金融资产的剩余期限内，采用实际利率法摊销，计入当期损益。该金融资产在随后的会计期间发生减值的，原直接计入所有者权益的相关利得或损失，应当转出计入当期损益。 （二）该金融资产没有固定到期日的，仍应保留在所有者权益中，在该金融资产被处置时转出，计入当期损益。该金融资产在随后的会计期间发生减值的，原直接计入所有者权益的相关利得或损失，应当转出计入当期损益。
如果后续公允价值又能够可靠计量，恢复按公允价值计量时，按该准则第三十六条处理：
第三十六条 对按照本准则规定应当以公允价值计量，但以前公允价值不能可靠计量的金融资产或金融负债，企业应当在其公允价值能够可靠计量时改按公允价值计量，相关账面价值与公允价值之间的差额按照本准则第三十八条的规定处理。